【裁判字號】    97,訴,244
【裁判日期】    970827
【裁判案由】    毒品危害防制條例
【裁判全文】
臺灣士林地方法院刑事判決               97年度訴字第244號
公  訴  人  臺灣士林地方法院檢察署檢察官
被      告  甲○○
                    （現於臺灣桃園監獄執行）
上列被告因毒品危害防制條例案件，經檢察官提起公訴（97年度
毒偵字第103 號），被告於準備程序中就被訴事實為有罪之陳述
，經本院合議庭裁定認宜由受命法官獨任依簡式審判程序審理，
並判決如下：
    主  文
甲○○施用第一級毒品，累犯，處有期徒刑捌月。扣案之第一級
毒品海洛因殘渣袋壹個（內含微量海洛因，無法析離秤重）沒收
銷燬，注射針筒壹支沒收。
    事  實
一、甲○○前因施用毒品案件，經裁定送觀察、勒戒後，認無繼
    續施用毒品之傾向，於民國91年9 月19日觀察、勒戒執行完
    畢釋放出所，並由臺灣板橋地方法院檢察署檢察官以91年度
    毒偵字第3240號不起訴處分確定；復因再犯施用毒品案件，
    經裁定送觀察、勒戒後，認有繼續施用毒品之傾向，復經裁
    定送強制戒治，並由臺灣板橋地方法院檢察署檢察官以92年
    度毒偵字第255 號提起公訴，經臺灣板橋地方法院以92年度
    訴字第1881號判決施用第一級毒品處有期徒刑7 月，施用第
    二級毒品處有期徒刑3月，應執行有期徒刑8月確定，並於93
    年9 月8 日執行完畢。詎甲○○仍不知悔改，於91年9 月19
    日觀察、勒戒執行完畢後5 年內，復基於施用第一級毒品之
    犯意，於96年6 月27日下午7 時許，在臺北市○○區○○街
    110 巷3 號5 樓住處，以針筒注射之方式施用第一級毒品海
    洛因1 次，為警於同年月28日上午11時20分許，持本院法官
    核發之搜索票前往甲○○上址住處執行搜索，當場扣得甲○
    ○所有之殘渣袋1 個及其所有供施用毒品海洛因用之注射針
    筒1 支。
二、案經臺北市政府警察局大同分局移送臺灣士林地方法院檢察
    署檢察官偵查起訴。
    理  由
一、本件被告甲○○所犯毒品危害防制條例第10條第1 項之罪，
    非死刑、無期徒刑或最輕本刑有期徒刑3 年以上之罪，亦非
    高等法院管轄第一審案件，且於準備程序進行中，被告先就
    被訴事實為有罪之陳述，經告知被告簡式審判程序之旨，並
    聽取檢察官、被告之意見後，本院合議庭裁定由受命法官進
    行簡式審判程序，是本件之證據調查，依刑事訴訟法第273
    條之2 規定，不受同法第159 條第1 項、第161 條之2 、第
    161 條之3 、第163 條之1 及第164 條至第170 條規定之限
    制，合先敘明。
二、上開犯罪事實，業據被告甲○○於警詢時、訊問時及本院審
    理時自白不諱（見96年度毒偵字第1403號偵查卷第14至17頁
    、第47至48頁及本院卷第54頁至第58頁），且其為警查獲所
    採尿液經送台灣尖端先進生技醫藥股份有限公司檢驗結果，
    確呈嗎啡陽性反應，有該公司96年7 月13日尿液檢體編號02
    1557濫用藥物檢驗報告（見96年度毒偵字第1403號偵查卷第
    67頁）在卷可稽，足見被告自白與事實相符。此外，復有被
    告所有之海洛因殘渣袋1 個（內含微量海洛因，無法析離秤
    重）及被告所有供施用毒品海洛因用注射針筒1 支扣案足供
    佐證，事證明確，被告犯行堪予認定。
三、被告甲○○因施用毒品案件，經裁定送觀察、勒戒，於91年
    9 月19日觀察、勒戒執行完畢後，因認無繼續施用毒品之傾
    向，由臺灣板橋地方法院檢察署檢察官以91年度毒偵字第32
    40號不起訴處分確定，此有該不起訴處分書1 份在卷可稽（
    見97年度毒偵字第103 號偵查卷第30頁）；復因再犯施用毒
    品案件，經裁定送觀察、勒戒後，認有繼續施用毒品之傾向
    ，復經裁定送強制戒治，並由臺灣板橋地方法院檢察署檢察
    官以92年度毒偵字第255 號提起公訴，此有該起訴書1 份附
    卷可稽（見97年度毒偵字第103 號偵查卷第32至33頁），經
    臺灣板橋地方法院以92年度訴字第1881號判決施用第一級毒
    品處有期徒刑7 月，施用第二級毒品處有期徒刑3 月，應執
    行有期徒刑8 月確定，並於93年9 月8 日執行完畢。詎甲○
    ○仍不知悔改，於前次觀察、勒戒執行完畢後5 年內，復基
    於施用第一級毒品之犯意，再犯本件之罪，應依法論科。
四、按海洛因係毒品危害防制條例第2 條第2 項第1 款所稱之第
    一級毒品。核被告所為，係犯毒品危害防制條例第10條第1
    項之施用第一級毒品罪。其持有海洛因進而施用，持有之低
    度行為為施用之高度行為所吸收，不另論罪。又被告有事實
    欄所載前案犯罪科刑並執行完畢之情形，有臺灣高等法院被
    告前案紀錄表1 份在卷可查，其受有期徒刑執行完畢後，5
    年內故意再犯本件有期徒刑以上之罪，為累犯，應依刑法第
    47條第1 項之規定加重其刑。爰審酌被告前曾有施用毒品之
    犯行，經強制戒治之治療程序後，仍未戒除惡習而繼續施用
    ，惟施用毒品僅係戕害自身健康，尚未危害他人，並考量其
    生活狀況、智識程度，暨犯罪後坦承犯行等一切情狀，量處
    如主文所示之刑。公訴人具體求刑有期徒刑10月固非無見，
    惟本院考量被告之前僅因毒品案件遭判刑1 次，且前次施用
    第一級毒品罪係量處有期徒刑7 月，認本件量處有期徒刑8
    月為適當，併此說明。
五、扣案之殘渣袋1 個，因內含微量海洛因殘渣無法析離秤重，
    爰依毒品危害防制條例第18條第1 項前段之規定就殘渣袋與
    其內微量海洛因一併宣告沒收銷燬。又扣案之注射針筒1 支
    ，為被告所有，且為被告持以施打海洛因之工具，業據被告
    供明在卷，屬供被告犯本案施用毒品犯行所用之物，爰依刑
    法第38條第1 項第2 款規定宣告沒收。
據上論斷，應依刑事訴訟法第273 條之1 第1 項、第299 條第1
項前段，毒品危害防制條例第10條第1 項、第18條第1 項前段，
刑法第11條、第47條第1 項、第38條第1 項第2 款，判決如主文
。
本案經檢察官吳維雅到庭執行職務。
中    華    民    國    97    年    8     月    27    日
                  刑事第四庭法  官    洪慕芳
以上正本證明與原本無異。
如不服本判決，應於判決送達後10日內，向本院提出上訴狀。
                            書記官    林靜枝
中    華    民    國    97    年    8     月    27    日
附錄本案論罪科刑法條之依據：
毒品危害防制條例第10條第1 項：
  施用第一級毒品者，處6 月以上5 年以下有期徒刑。


司法院資訊處製作；財團法人民間司法改革基金會備份。
